257Edepot - Archives communales déposées de Fretigney-et-Velloreille
Archives Départementales de la Haute-Saône
Série Edepot
ARCHIVES COMMUNALES DEPOSEES. ARCHIVES DES INTERCOMMUNALITES.
257Edepot - Archives communales déposées de Fretigney-et-Velloreille
1680-1959
257Edepot1-83
Archives Départementales de la Haute-Saône 14B rue Miroudot St Ferjeux 70000 VESOUL
COMMUNE DE FRETIGNEY ET VELLOREILLE
C.f. Inventaires imprimés des Archives départementales de la Haute-Saône: B 2183 à 2194, déclarations de propriétés faites en exécution de l’édit de 1749, procédures civiles et criminelles (XVIIème-XVIIIème siècle); B 9328, affaires forestières diverses (1703-1791); C 8, 110, 127, réparations au presbytère et à l’église paroissiale (XVIIIème siècle); C 61, ordonnances en matière d’alignement dans la communauté (XVIIIème siècle); C 391, rôles et répartements des impositions dans la communauté (1729-1790); E 853, rôle des cochons qui ont le droit d’aller au pacage dans les bois (1736); G 124, titres de la cure de Fretigney (1684; 1790); H 243, titres de l’abbaye de la Charité concernant Fretigney (1690-1728); H 244, titre de l’abbaye concernant Velloreille (1630). Voir également l’inventaire des Archives municipales de Greucourt: 281 E dépôt 1, arrêt concernant les droits de plusieurs communautés dans la forêt de Belle-Vaivre (commune de Fretigney), et en particulier de celle de Velloreille (1723-1724). et l’inventaire des Archives municipales de Vezet: 551 E dépôt 3, arpentage des bois de plusieurs communautés, dont celle de Velloreille, et partage de la forêt de Belle-Vaivre (1723; 1769).
Modalités d'entrée
Dépôt du 30/08/2011
Dernier ajout le 30/08/2011
Archives publiques
- ARCHIVES ANCIENNES
  - FINANCES, IMPOTS ET COMPTABILITE
    - Arpentement du territoire de Fretigney, dressé par Jean-François Regnaudin, de Rosey, juge en la justice du lieu, au profit de Jean-Baptiste et François du Fresne et Claude Mourelot, coseigneurs hauts-justiciers de Fretigney. 1 registre relié., 1696-1699; 257 Edepot 1; CC1
      Communicabilité
      Communicable
      Thesaurus administratif:
      FISCALITE
      Noms géographiques:
      FRETIGNEY-ET-VELLOREILLE
      Noms de personnes:
      DU FRESNE (François) DU; DU FRESNE (Jean-Baptiste); MOURELOT (Claude); REGNAUDIN
  - BIENS COMMUNAUX, EAUX ET FORETS, TRAVAUX PUBLICS, VOIRIE
    - Plan des bois communaux. 1 plan. Non vu en 1972., 1740; 257 Edepot 2; DD1
      PLAN; MINUTE D'OFFICIER PUBLIC
      BOIS
  - CULTE
    - Registre paroissial de Fretigney, de Recologne-lès-Rioz, et de Villers-Bouton: baptêmes (1680-mars 1706; un acte de sépulture; avril 1706-mai 1714); mariages (1680-avril 1714); sépultures (avril 1713-mars 1714; décembre 1712-mars 1713; à l’envers, en commençant par la fin du registre: décembre 1680-janvier 1713). 1 registre relié., 1680-1714; 257 Edepot 3; GG1
      REGISTRE PAROISSIAL; MINUTE D'OFFICIER PUBLIC
      DECES; ETAT CIVIL; MARIAGE; NAISSANCE
      RECOLOGNE-LES-RIOZ; VILLERS-BOUTON
    - Registre paroissial de Fretigney, de ses dépendances (Dépendaient de la paroisse de Fretigney, outre les communes de Recologne-lès-Rioz et de Villers-Bouton, les hameaux et fermes de la commune de Fretigney: Velloreille, La Forge, les Granges de Montagne, de Charmont, des Echos, des Bois, ainsi que la tuilerie de l’abbaye de la Charité. ), et de l’abbaye de la Charité (commune de Neuvelle-lès-Charité): baptêmes (mai 1714-octobre 1717; quelques actes de janvier à mars 1718; novembre 1717-décembre 1721; 1723, mars-novembre; 1722, mai-décembre; 1723, janvier-mars; décembre 1721-avril 1722; décembre 1723-septembre 1731); sépultures (juillet 1714-octobre 1731); baptêmes, mariages, sépultures (octobre 1731-novembre 1733; un acte de juillet 1734; 1735, janvier-avril; janvier 1734-janvier 1735; novembre 1733-janvier 1734; avril 1735-avril 1737); mariages (juillet 1714-octobre 1731); baptêmes, mariages, sépultures (1737-mai 1747; confirmations; mai 1747-1763) (Dans ce registre on remarque notamment les actes de bénédiction de la première pierre de l’église de Fretigney, en présence de l’entrepreneur-architecte François-Albert Italien (24 mars 1752), et de la nouvelle église (22 septembre 1754), etc.). registre factice relié., 1714-1763; 257 Edepot 4; GG2
      REGISTRE PAROISSIAL
      NEUVELLE-LES-LA-CHARITE
    - Registre paroissial de Fretigney et de ses dépendances: baptêmes, mariages, sépultures (1764, janvier-février, juillet-août, juin-juillet, avril-juin, mars-avril, février-mars; août 1764-1791). 1 registre relié., 257 Edepot 5; GG3
    - Registre paroissial de l’abbaye de la Charité (commune de Neuvelle-lès-la-Charité): baptêmes, mariages, sépultures (1737-1752); sépultures (1753-janvier 1786) (Dans ce registre, on remarque notamment l’acte de sépulture de Charles-François Dromenil d’Hallencourt, évêque et comte de Verdun, abbé commendataire du monastère (6 mars 1754)); registre de l’état civil de Fretigney: extrait du registre des mariages faits dans le canton de Fresnes-Saint-Mamès pour la commune (an VII-an VIII). 1 registre factice relié., 1737-1800; 257 Edepot 6; GG4
  - DOCUMENTS DIVERS
    - Pièces diverses: vente d’une maison à Fretigney par Jacques Masson, du lieu, à François Colin, du lieu, et Suzanne Adam, sa femme (22 décembre 1747); ces derniers partagent la dite maison avec Claude Adam, du lieu et Madeleine Masson, sa femme (2 décembre 1751); extrait de l’acte de baptême de Nicolas Saint-Py, de Neuville, diocèse de Nancy (7 février 1756). 3 pièces papier., 1747-1756; 257 Edepot 7; II1
- ARCHIVES MODERNES
  - LOIS ET ACTES DU POUVOIR CENTRAL
    - Registre d’inscription des lois et décrets de l’Assemblée nationale; des actes et délibérations du conseil municipal de Velloreille-lès-Fretigney (Le dernier acte de ce registre est le procès-verbal de réunion de la commune de Velloreille à celle de Fretigney, d’après un décret impérial du 9 septembre 1806). Lacunes: les feuillets cotés 66, 68, 71, 72, 77 et suivants, manquent. 1 registre relié., 1789-1806; 257 Edepot 8; A1
      REGISTRE; DELIBERATION; MINUTE D'OFFICIER PUBLIC
      CONSEIL MUNICIPAL
  - ADMINISTRATION GENERALE DE LA COMMUNE
    - Conseil municipal: registre de délibérations (1790-mai 1814). 1 registre relié., 1790-1814; 257 Edepot 9; D1
      DELIBERATION; REGISTRE; MINUTE D'OFFICIER PUBLIC
    - Conseil municipal: registre de délibérations (juillet 1814-novembre 1827). 1 registre relié., 1814-1827; 257 Edepot 10; D2
      DELIBERATION; REGISTRE
    - Conseil municipal: registre de délibérations (novembre 1827-mai 1838). A l’envers: registre des passeports, de la garde nationale, etc. (1827-1831). 1 registre relié., 1827-1838; 257 Edepot 11; D3
    - Conseil municipal: registre de délibérations (mai 1838-mars 1857). 1 registre relié., 1838-1857; 257 Edepot 12; D4
    - Conseil municipal: registre de délibérations (mai 1857-novembre 1874). 1 registre relié., 1857-1874; 257 Edepot 13; D5
    - Conseil municipal: registre de délibérations (décembre 1874-septembre 1893). 1 registre relié., 1874-1893; 257 Edepot 14; D6
    - Conseil municipal: registre de délibérations (novembre 1893-mars 1918). 1 registre relié., 1893-1918; 257 Edepot 15; D7
    - Conseil municipal: registre de délibérations (avril 1918-février 1944). 1 registre relié., 1918-1944; 257 Edepot 16; D8
    - Actes de l’administration municipale: extraits du registre des arrêtés du maire (1828, 1839, 1840). 5 pièces papier., 1828-1840; 257 Edepot 38; D9
      ARRETE DU MAIRE; MINUTE D'OFFICIER PUBLIC
      ADMINISTRATION COMMUNALE
  - ETAT CIVIL
    - Etat civil: registres des actes de naissances (1793-an III; an V-an X; avec table décennale: 1792-an XI); registre des actes de mariages (1793; an IV; an VI; avec table décennale: 1792-an XI); et publications de mariages (an II; an XIV); registres des actes de décès (1793-an V; an VII; an X-an XI; avec table décennale: 1792-an XI); registres des actes de naissances, mariages et décès (an XII-1806). 1 liasse, 27 cahiers et pièces papier. Non communicable., 1792-1806; 257 Edepot 17; E1
      MINUTE D'OFFICIER PUBLIC
    - Etat civil: registres des publications de mariages (an IX; an XIII-1806) (Voir également 257 E dépôt 6, extrait du registre des mariages faits dans le canton de Fresnes-Saint-Mamès pour Fretigney (an VII-an VIII)). 3 cahiers papier., 1801-1806; 257 Edepot 18; E2
      ETAT CIVIL; MARIAGE
    - Etat civil: extraits des registres d’autres communes, publications de mariages, divorces, etc. (XIXème siècle); instructions du parquet concernant l’état civil et la tenue des registres (1834-1925). 1 liasse, 214 pièces papier., 257 Edepot 19; E3
      ETAT CIVIL
    - Etat civil.-Option pour la nationalité française: déclaration. 1 pièce papier., 1872; 257 Edepot 39; E4
  - POPULATION, ECONOMIE SOCIALE, STATISTIQUES
    - Population: dénombrements quinquennaux. 1 liasse, 18 tableaux., 1831-1872; 257 Edepot 20; F1
      DENOMBREMENT DE LA POPULATION; MINUTE D'OFFICIER PUBLIC
      DEMOGRAPHIE
    - Population: mouvements annuels (1852-1869, 1872-1906). 1 liasse, 84 pièces papier., 1852-1906; 257 Edepot 21; F3
    - Population: dénombrements quinquennaux (1876-1906, s.d.). 10 pièces papier., 257 Edepot 40; F2
      DENOMBREMENT DE LA POPULATION
    - Commerce et industrie.-Chambre de commerce, renouvellement: listes des électeurs, communiqué (1908-1919). Tribunal de commerce, élection du président et des membres: listes des électeurs (1891); renouvellement partiel des membres: listes des électeurs (1884-1886, 1888-1892, 1894-1896, 1898-1914). 43 pièces papier., 1884-1919; 257 Edepot 41; F4
      LISTE ELECTORALE; MINUTE D'OFFICIER PUBLIC
      CHAMBRE CONSULAIRE; ELECTION PROFESSIONNELLE
    - Agriculture.-Statistiques annuelles: registres des cultures (1903-1915), communiqués, questionnaires, états (1855-1861, 1864-1869, 1871-1874, 1888-1890, 1892-1914). Statistiques quinquennales: questionnaires (1852). Statistiques décennales: questionnaires (1882, 1892). Destruction de campagnols: communiqués, état, notes, mode d’emploi (1912, s.d.). 4 cahiers, 95 pièces papier., 1852-1915; 257 Edepot 42; F5
      STATISTIQUE; MINUTE D'OFFICIER PUBLIC
      AGRICULTURE
  - CONTRIBUTIONS, ADMINISTRATION FINANCIERE
    - Contributions: adjudication du toisé des maisons (1810); mandements de contributions (1816-1824); demande de fonds pour la perception de Fretigney (1815); répartition de la somme imposable sur les débits de boissons (1815); listes des commissaires répartiteurs (1846-1926); correspondance relative à la suppression de plusieurs perceptions dont celle de Fretigney (1909). 1 liasse, 57 pièces papier., 1810-1926; 257 Edepot 22; G1
    - Impôts directs.-Contributions cadastrales: matrice de rôle (1er volume). 1 registre cartonné., 1813; 257 Edepot 43; G2
      MATRICE CADASTRALE
    - Impôts directs.-Contribution foncière: matrice cadastrale (2ème volume). 1 registre., 1817; 257 Edepot 44; G3
    - Impôts directs.-Contribution foncière: matrice cadastrale (3ème volume). 1 registre composé de 3 cahiers distincts., 1818-1820; 257 Edepot 45; G4
      MATRICE CADASTRALE; MINUTE D'OFFICIER PUBLIC
    - Impôts directs.-Cadastre, augmentations et diminutions survenues dans les contenances et les revenus portés sur les matrices: registre. 1 registre., 1823-1832; 257 Edepot 46; G5
      REGISTRE; MINUTE D'OFFICIER PUBLIC
    - Impôts directs.-Contributions foncière, personnelle-mobilière et des portes et fenêtres: instruction (1831), matrices générales (1850-1881). 8 cahiers, 1 pièce papier., 1831-1881; 257 Edepot 47; G6
    - Impôts directs.-Contributions foncière, personnelle-mobilière et des portes et fenêtres: matrices générales. 8 cahiers., 1882-1916; 257 Edepot 48; G7
    - Impôts directs.-Contributions directes: matrices générales (1818-1821, 1826-1828, 1829 (1 feuillet provenant de la matrice, le restant est lacunaire)). 2 registres, 1 feuillet papier., 1818-1829; 257 Edepot 49; G8
    - Impôts directs.-Contributions directes: matrices générales (1833-1835, 1836-1838, 1842-1844). 3 registres., 1833-1844; 257 Edepot 50; G9
    - Impôts directs.-Contributions directes: saisie-brandon (1849). Maisons et usines du canton de Fresne-Saint-Mames, évaluation: tableau comparatif (s.d.). Contributions des patentes, transfert de droit en cas de cession d’établissement: état spécial (1903). Taxe sur les billards publics et privés, déclarations des propriétaires: registres (1872). 7 pièces papier., 1849-1903; 257 Edepot 51; G10
    - Impôts directs.-Rétribution scolaire: rôles trimestriels, arrêtés préfectoraux. 30 pièces papier., 1857-1878; 257 Edepot 52; G11
      ROLE; MINUTE D'OFFICIER PUBLIC
    - Rapports de la commune avec les diverses administrations au point de vue financier.-Direction générale de l’enregistrement et des domaines, expertise d’immeubles acquis par le sieur Laurent: requête. 1 pièce papier., 1860; 257 Edepot 53; G12
      ENREGISTREMENT
  - AFFAIRES MILITAIRES
    - Affaires militaires: tableaux de recensement des jeunes gens. 1 liasse, 100 pièces papier., 1816-1914; 257 Edepot 23; H1
      RECENSEMENT MILITAIRE; MINUTE D'OFFICIER PUBLIC
      RECRUTEMENT MILITAIRE
    - Garde nationale: registres de contrôle, de recensement et d’appel. 1 liasse, 12 cahiers., 1832-1848; 257 Edepot 24; H6
      GARDE NATIONALE
    - Garde nationale: bulletins individuels, avec table alphabétique (1831-1846); procès-verbaux d’élections des officiers, sous-officiers et caporaux (1831-1848); équipement, instructions (1831). 1 liasse, 387 pièces papier., 257 Edepot 25; H7
    - Sapeurs-pompiers: liste nominative (1864); acquisitions de pompes et autre matériel (1830 (Marché passé avec Louis Roy, fondateur de cloches et fabriquant de pompes à Besançon (6 juin 1860)); 1942-1943). 1 liasse, 214 pièces papier., 1830-1943; 257 Edepot 26; H8
      SAPEUR POMPIER
    - Recrutement.-Mise en activité des classes: ordres de route (1912). Militaires voyageant isolément, délivrance de feuilles de route et de mandats: registre [1856-1858]. Armée territoriale, recensement: tableau (1874). Soutien de famille: correspondance (1909). 7 pièces papier., [1856]-1912; 257 Edepot 54; H2
    - Administration militaire.-Champ de tir de circonstance, organisation: communiqués, procès-verbaux de conférence et annexes (1910-1922). Service géographique de l’armée, travaux géodésiques: arrêtés préfectoraux (1910, 1912). Achat d’aéroplanes, souscription publique: liste (1912). Passages d’officiers allemands sur le territoire français, obligation de déclaration: communiqué (1912). Passages de troupes: instruction, communiqué, avis (1876-1913). Logement et cantonnement des troupes de passage: communiqués, notes, télégramme, tableaux récapitulatifs, état, certificat de bien vivre (1842-1939, s.d.). 50 pièces papier., 257 Edepot 55; H3
      ORGANISATION DE L'ARMEE
    - Administration militaire.-Logement et cantonnement des troupes de passage: registre. Contient également: Guerre de 1870.-Passages et séjours des troupes allemandes dans la commune: mémoire (s.d.). Réquisitions allemandes en argent et en nature fournies par la commune pendant l’occupation prussienne: relevé (s.d.). Individus ayant livré de l’avoine et des pommes de terre à la commune pendant l’invasion: liste (s.d.). 1 registre cartonné., 1864-1939; 257 Edepot 56; H4
    - Administration militaire.-Subsistances: correspondance, circulaire, cahiers des charges et marché (1845-1852). Réquisitions dues par les communes du canton de Fresne-Saint-Mames: état (1815). Dégâts causés pendant les manœuvres, indemnités: communiqués (1910, 1912). Armée d’orient, dons patriotiques: état (1855). Erection à Alger d’un monument aux morts de l’armée d’Afrique, souscription nationale: communiqués, liste de souscription (1910). 13 pièces papier., 1815-1912; 257 Edepot 57; H5
      ORGANISATION DE L'ARMEE; REQUISITIONS MILITAIRES
  - POLICE, HYGIENE PUBLIQUE, JUSTICE
    - Police locale.-Police des lieux publics: règlement (s.d.). Hôteliers, aubergistes et logeurs, obligation de tenir un registre des voyageurs: communiqué (1887). Foires, création: arrêté préfectoral, correspondance (1873); adjudication du droit de places: procès-verbaux (1873-1926); déplacement du champ de foire: arrêté municipal, procès-verbal d’enquête commodo et incommodo (1854, 1874). Tenue des marchés: arrêté ministériel, communiqué, extrait du registre des arrêtés du maire (1842, 1849). Poids et mesures, vérifications annuelles: tableaux des quantités (1824, 1826). Nomades, réglementation: communiqué, circulaire (1913). Chiens errants: arrêté municipal (1851). Sinistres et incendies, secours pour pertes: procès-verbaux, tableaux de renseignements, états, communiqués, tableaux de répartition des sommes, arrêté préfectoral (1835-1919). 87 pièces papier, 2 cahiers., 1824-1926; 257 Edepot 27; I1
      MANIFESTATION COMMERCIALE; POLICE; SINISTRE
    - Police rurale.- Police de la chasse, autorisation de battues: arrêté préfectoral (1877). Ramonage des cheminées: marchés, certificat (1817, 1865). 5 pièces papier., 1817-1877; 257 Edepot 58; I2
      POLICE DE LA CHASSE
    - Police générale.- Attentats contre les personnes et les propriétés, répression: communiqué (1907). Quadruple exécution capitale de Béthune, représentation publique: communiqué (1909). Manœuvres de dirigeables allemands près de la frontière française: communiqué (1910). Etrangers: télégramme, communiqués, circulaires (1876-1919, s.d.). Passeports pour l’extérieur: souches (1811-1856). 167 pièces papier., 1811-1919; 257 Edepot 59; I3
      ETRANGER; POLICE
    - Justice.-Tribunal de police: citation à prévenu (1900). Tribunal correctionnel: assignation à prévenu (1899). Procès-verbaux dressés par les gardes-champêtres et les particuliers, transmission au Parquet: correspondance (1886). Amendes et condamnations pécuniaires: commandement (1908). Contributions directes et taxes assimilées: sommations avec frais (1912). Huissiers: exploits (1846-1914). 37 pièces papier., 257 Edepot 60; I4
      JUSTICE
    - Hygiène publique et salubrité.-Tuilerie, autorisation de construction: arrêté préfectoral (1863). Tueries particulières, inspections sanitaires: arrêté municipal, arrêtés préfectoraux, plans, extraits du registre des délibérations du conseil municipal, communiqué (1908-1909). Foires, abattoirs et clos d’équarrissage, inspection: communiqué (1907). Epidémie de choléra, mesures de prévention: instructions, communiqué (1910). Epizootie du typhus: dénombrement des animaux (1871). Epizootie de morve: arrêtés préfectoraux (1884, 1911). Epizootie du charbon: arrêtés préfectoraux (1896, 1908). Epizootie de tuberculose: arrêté préfectoral (1906). 25 pièces papier, 3 plans., 1863-1911; 257 Edepot 61; I5
      ABATTOIR; EPIDEMIE; HYGIENE; MALADIE DES ANIMAUX
  - ELECTIONS ET PERSONNEL
    - Elections: listes des électeurs (1831, 1840-1914). 163 pièces papier., 1831-1914; 257 Edepot 28; K1
      LISTE ELECTORALE
      ELECTION
    - Elections.-Elections présidentielles: communiqué, procès-verbal (1851). Vote général pour le rétablissement de l’Empire: liste du scrutin, procès-verbal (1852). Elections sénatoriales: procès-verbaux (1881-1908). Elections législatives: procès-verbaux, listes des électeurs, listes de scrutin (1852-1914). Elections des membres du conseil d’arrondissement et du conseil général: procès-verbaux, listes de scrutin, listes des électeurs (1852-1913). 111 pièces papier., 1851-1914; 257 Edepot 62; K2
      PROCES-VERBAL D'ELECTION; MINUTE D'OFFICIER PUBLIC
      ELECTION; ELECTION AU CONSEIL D'ARRONDISSEMENT; ELECTION CANTONALE; ELECTION LEGISLATIVE; ELECTION PRESIDENTIELLE; ELECTION SENATORIALE
    - Elections.-Election des membres du conseil municipal: procès-verbaux, listes de scrutin (1831-1912). Installation du conseil municipal et élection du maire et des adjoints: procès-verbaux (1876-1912). 84 pièces papier., 257 Edepot 63; K3
      PROCES-VERBAL D'ELECTION
      ELECTION; ELECTION MUNICIPALE
    - Personnel municipal.-Pâtres, nominations: marchés. 6 pièces papier., 1826-1841; 257 Edepot 64; K4
      PERSONNEL
    - Protocole et distinctions honorifiques.-Légionnaires et décorés de la médaille militaire domiciliés dans la commune: état. 1 pièce papier., 1875; 257 Edepot 65; K5
      DISTINCTION HONORIFIQUE
  - FINANCES DE LA COMMUNE
    - Revenus et charges de la commune.-Donations Neurtard et Varin: actes notariés, notes, arrêté, certificat de vie. 7 pièces papier., 1825-1907; 257 Edepot 66; L1
      DONS-ET-LEGS
  - EDIFICES COMMUNAUX, MONUMENTS ET ETABLISSEMENTS PUBLICS
    - Edifices publics.-Maison commune, construction: plan, soumissions, arrêté, notes, bordereau de créance, acte de vente, correspondance, rapport, devis, avant-projet, procès-verbal d’adjudication, conditions (1829, 1854, 1856-1859); projet de construction d’une cave: plan, extrait du registre des délibérations du conseil municipal (1830); réparations: devis, procès-verbal d’adjudication des travaux (1839-1893). Lavoirs, construction et couverture: devis, ordonnance (1827, 1903). Contient également: Réparation de la chambre de M. le curé, de la salle d’école des filles, de la salle d’asile, du cimetière et de l’école maternelle: devis, procès-verbal d’adjudication des travaux, correspondance (1880, 1893, 1895). 25 pièces papier, 2 plans., 257 Edepot 29; M1
      DEVIS; PLAN; MINUTE D'OFFICIER PUBLIC
      EQUIPEMENT COLLECTIF; LAVOIR
    - Edifices du culte et cimetières.-Eglise, acquisition de cloches: correspondance, marché (1826, 1873); remplacement et entretien de l’horloge: devis, soumission, état des ouvrages, traité, correspondance (1831, 1846, 1868); réparation et assainissement des murs: devis, cahier des charges, rapport (1840); confection d’un tableau: arrêté préfectoral (1851); reconstruction du piedouche du clocher: arrêté préfectoral, mémoire et devis, extrait du registre des délibérations du conseil municipal, plan (1872); reconstruction de la flèche du clocher et travaux d’entretien: arrêté préfectoral, extraits du registre des délibérations du conseil municipal, correspondance, marché, devis (1909-1912); réparation de l’intérieur de l’édifice: extrait du registre des délibérations du conseil municipal, devis, correspondance (1912). Presbytère, projet d’achat: plan, rapport (1828); travaux de réparation: soumissions, procès-verbal d’adjudication, cahier des charges, notes, devis et état estimatif, devis instructif, extrait du registre des délibérations, charges et conditions, rapport (1829-1855); vente des anciens bâtiments: procès-verbal d’adjudication, arrêté préfectoral (1910). Cimetière, cession d’une partie du mur à M. Mourlot: correspondance, extrait des délibérations du conseil de fabrique, extrait du registre des délibérations du conseil municipal, plan, procès-verbal d’enquête de commodo et incommdo (1841); cession d’une partie du mur à M. Dupaillet: expédition d’un acte notarié (1901); établissement d’un nouveau cimetière: procès-verbal descriptif et estimatif, soumission, marché, certificats, états individuels, plan, arrêté préfectoral, extraits du registre des délibérations du conseil municipal, devis, expéditions d’actes notariés (1906-1907). 69 pièces papier, 4 plans., 1826-1912; 257 Edepot 67; M2
      DEVIS; PLAN; PROCES-VERBAL; MINUTE D'OFFICIER PUBLIC
      CIMETIERE; EDIFICE CULTUEL; PRESBYTERE